

ijmirandaa86@gmail.com

https://www.acertijo.dev/

github.com/jjmirandaa86

38 Simmons St, Sydney, Australia

https://linkedin.com/in/jjmirandaa86/

Contacto

0423775180







Educación

Ingeniero en sistemas computacionales.

Idiomas

Español (Nativo) English B2 (Upper Intermediate)

Habilidades

Lenguajes de programación:

 JavaScript | Typescript | PHP | HTML | CSS

Herramientas y Frameworks:

- ReactJS | NextJs | Redux | Axios | Figma
- NodeJS | ExpressJS | ORM
- · Bootstrap | Mantine | Tailwind
- RESTful APIs | JSON
- WordPress | Joomla
- · Android Studio

Sistemas Operativos:

• Linux (Ubuntu), Windows 11, MAC OS.

Bases de Datos:

• SQL Server | MySQL | Oracle | PostgreSQL | MongoDB

Versiones de control:

Git | GitHub | Version controls

Otros:

- Diseño responsive
- · Colaboración en equipo a distancia
- Desarrollo ágil
- Resolución de problemas | Gestión del tiempo | Adaptabilidad

Jefferson Miranda A.

Full stack Developer (Frond-End / Back-End) JavaScript | Typescript | ReactJS

Resumen

Desarrollador Full Stack experimentado con más de 12 años entregando soluciones de software escalables, eficientes y centradas en el usuario. Especializado en JavaScript, ReactJS, NodeJS, Typescript y desarrollo de API. Trayectoria probada trabajando en equipos multifuncionales y remotos. Fuertes habilidades de autogestión, comunicación proactiva y compromiso con la entrega de valor empresarial real a través de la tecnología.

Experiencia

O Julio 2013 - Enero 2023

Coordinador de sistemas en Tesalia CBC. https:// tesaliacbc.com/

- Diseñó soluciones de software escalables para uso operativo y comercial, optimizando procesos en todos los departamentos.
- · Dirigió el desarrollo de aplicaciones móviles y web para el seguimiento de activos de mercado, la gestión de gastos de viaje y la elaboración de informes de KPI en tiempo real utilizando Node-RED v WordPress.
- Apoyó el despliegue de módulos SAP DSD y gestionó más de 1.400 dispositivos móviles.
- Se consiguió una mejora de la eficiencia del 90% implementando un gestor para controlar los dispositivos móviles de la organización (1,5k dispositivos).
- Construimos un RPA donde validamos el 100% de los datos maestros con la entidad fiscal.
- Se cerraron las vulnerabilidades del sistema relacionadas con la pérdida de productos mediante el rediseño de la seguridad y los procesos.

Tecnologías: React JS, Javascript, Redux, API, Laravel, Shell, Android Studio, Wordpress, JSON, MS Project.

O <u>Diciembre 2010 - Junio 2013</u>

Analista de sistemas en SYL Trading Company.

- Transición de procesos de ventas manuales a procesos totalmente digitales con dispositivos móviles y middleware.
- Desplegamos 350 dispositivos portátiles y mejoramos la productividad sobre el terreno de todos los equipos de ventas.
- Se introdujeron funciones del sistema que mejoraron el rendimiento del software y la satisfacción del equipo.

Tecnologías: Javascript, HTML, CSS, SQL-Server, Oracle 9i, 12c, Shell.

O Febrero 2010 - Diciembre 2010

Analista de sistemas en Birobid S.A., https://birobid.com/

- Diseñó sitios web personalizados y sistemas de carrito de la compra para PYME.
- Creación de un módulo de control financiero para el sector agrícola.
- · Asistencia técnica a usuarios internos y remotos.

Tecnologías: HTML, JavaScript, CSS, PHP, SQL-Server, MySQL.

Cursos

- 2024-2006 (En progreso) -Diploma FrontEnd BackEnd Laneway Educación, Sydney, Australia.
- 2018 Tester in Foundation Carlos Slim.
- 2018 ITIL Foundations in Genial.
- 2016 Instalación, Configuración de directorio activo en IT Training.
- 2015 Inteligencia de negocios en Espíritu Santo Technology

Certificados

- 2024 Cloud computing in Tafe NSW.
- 2023–2024 English certificate (B2 Upper Intermediate)
 ILSC Education Group, Sydney, Australia
- 2018 Certificate ReactJS (Online, 86 hours)
- 2016 Mobile App Development in ESPOL (CISCO)

Disponibilidad remota

- · Capacidad demostrada para trabajar en distintos usos horarios
- · Excelente comunicación escrita y verbal
- Internet de alta velocidad, entorno de trabajo tranquilo y herramientas de gestión de proyectos (Trello, Notion, Slack, Zoom).

Disponibilidad

· Puestos remotos a tiempo completo en todo el mundo.